臺灣嘉義地方法院民事裁定
110年度嘉簡聲字第40號
聲  請  人  許泳波  


相  對  人  許巽捷即許銘欽


            許石金  
上列當事人間請求確認界址事件（本院109年度嘉簡字第703號）
，聲請人聲請交付法庭錄音光碟事件，本院裁定如下：
    主  文
聲請人於繳納費用後，准予交付本院109年度嘉簡調字第474號請
求確認界址事件民國109年9月17日庭訊期日之法庭錄音光碟。
聲請人就第一項所示法庭錄音光碟內容，不得散布、公開播送，
或為非正當目的之使用。
    理  由
一、按當事人及依法得聲請閱覽卷宗之人，因主張或維護其法律
    上利益，得於開庭翌日起至裁判確定後6個月內，繳納費用
    聲請法院許可交付法庭錄音或錄影內容。法院組織法第90條
    之1第1項前段定有明文。次按，當事人及依法得聲請閱覽卷
    宗之人，因主張或維護其法律上利益，聲請交付法庭錄音或
    錄影內容時，應敘明理由，由法院為許可與否之裁定。法院
    受理前項聲請，如認符合聲請人要件，並在聲請期間內提出
    ，且就所主張或維護法律上之利益已敘明者，除法令另有排
    除規定外，應予許可。其聲請經法院裁定許可者，每張光碟
    應繳納費用新臺幣（下同）50元。法庭錄音錄影及其利用保
    存辦法第8條第1、2、3項亦定有明文。
二、聲請意旨略以：本院109年度嘉簡調字第474號民國109年9月
    17日庭訊期日，被告許巽捷庭訊時陳述柏油路自分割後已擴
    寬3次，但筆錄中並未記載此部分陳述，而此部分陳述正可
    證明系爭土地分割當時正確的界址是在道路擴寬前的界線，
    被告許巽捷、許石金未經原告方面同意擅自逾越界址往原告
    土地擴寬道路，侵入原告土地、改變界址線。此部分就原告
    之主張及維護法律上利益顯屬重要，爰依法聲請交付本院10
    9年度嘉簡調字第474號109年9月17日庭期之法庭錄音光碟等
    語。
三、經查，聲請人為本院109年度嘉簡調字第474號（後改分案為
    109年度嘉簡字第703號）請求確認界址事件之當事人，為依
    法得聲請閱覽卷宗之人，復已敘明聲請交付法庭錄音以維護
    其法律上利益之理由，核無不合，應予准許。又持有法庭錄
    音、錄影內容之人，就所取得之錄音、錄影內容，不得散布
    、公開播送，或為非正當目的之使用。違反前項之規定者，
    由行為人之住所、居所，或營業所、事務所所在地之地方法
    院處3萬元以上30萬元以下罰鍰。法院組織法第90條之4第1
    、2項定有明文，併特予裁示以促注意遵守，附此敘明。
四、爰裁定如主文。
中　　華　　民　　國　　110 　年　　4 　　月　　9 　　日
                  臺灣嘉義地方法院嘉義簡易庭
                                  法　官　陳寶貴
以上為正本係照原本作成。
本裁定不得抗告。
中　　華　　民　　國　　110 　年　　4 　　月　　9 　　日
 　 　　　　　　　　　　          書記官  江靜盈